# 请教朋友，进口原料CIP下的存货确认时点

提问人：yzsld 时间：2015-02-11 09:22:50
案例： 我公司委托某进出口代理公司（A公司）代理进口一批大宗原材料，价格条款为CIP CY中国主港，A公司的对外付款和付款金额均需获得我公司同意，任何有关合同货物在进口环节发生的各项费用由我公司承担，A公司及时提供实际结算票据。 1 、定价和付款 外方根据暂定货价开具临时发票，A公司按照90%临时货价开立即期或 90 天远期信用证。自合同签订且国外卖方收到A公司开出的有效信用证起，我公司有权对已开证数量的原料进行点价，每月应发数量的点价期到装运月后第二个月的倒数第二个交易日为准；
如我公司没有及时锁价，则相应的原料价格以装船月后的第三个月的现货结算平均价为准。 2 、风险和损失 按照CIP价格条款，外方承担原料运送至目的地港口的运费，并办理原料在运输途中的保险（自装运港到卸货港110%的临时发票金额）。如原料在运输途中全部损失，我公司和A公司仍应按外方临时发票金额支付外方货款；如部分灭失，仍需按临时发票90%的金额支付外方货款；同时凭保险单向保险公司索赔。 3 、最终结算 货物的重量、水分以卸货港中国进出口检验检疫局出具的重量证书为准；最终品质由我公司的检验结果和外商检验结果留样进行交换，交换结果的误差和一定范围内的，取双方结果的中值；超过范围的由双方协商解决或提交国际公证机构进行仲裁。 并根据最终结算的金额本公司委托A公司获取最终发票并支付尾款。
问题： 在上述案例的情形下，本公司以哪个时点作为存货确认的时点是适当的？ 根据存货准则的规定，“存货同时满足下列条件的，才能予以确认：（一）与该存货有关的经济利益很可能流入企业；（二）该存货的成本能够可靠地计量。” 在案例中，我公司认为存货本身的风险在离港时已经转移到我公司，且在离港前已经支付了绝大部分的临时货价（最终货价尚未确定），以离港的时点作为存货——在途物资的确认时点是否适当？

回答人：chenyiwei
基本赞同你的理解，以CIP条款约定的货物毁损灭失风险转移时点作为确认在途物资的时点。另外，由于其中包含点价条款，因此应当在确认材料采购的同时确认一项衍生工具，该衍生工具后续以公允价值计量且其变动计入当期损益，参考《瑞华研究 2010 ～ 2014汇编》之“问题2-1-27（带有价格调整条款的销售收入确认问题）”。